---
title: "ANALISIS FACTORIAL A TRAVES DE COMANDO"
author: "Nelson de Jesus Magaña Godinez"
format: pdf
editor: visual
---

## Analisis factorial usando codigo de R.

El comando faetona/ permite realizar análisis factorial mediante la siguiente

sintaxis sencilla:

$factorial (\sim v_1 +v_2+...+ v_n, factor=n, rotation =METHOD, escore=METHOD, data=conjunto de datos)$

Las variables $v_1, v_2, … v_n$ son las variables a reducir, factors = n indica el número de factores a considerar, rotation = METHOD permite elegir el método de rotación, scores = METHOD permite calcular las puntuaciones de los factores a través del método especificado y data = Conjunto de datos permite declarar el conjunto de datos que contiene las variables.

En nuestro ejemplo anterior la sintaxis vía comandos sería la siguiente:

```{r}
factorial <- factanal(~ anal + nes + ocu + ocuin + ocuser + p10 + p14 + p65 + pd + pt + tec + tm, factors = 3, rotation = "varimax", scores = "Bartlett", data = zonamad)
```

```{r}
summary(factorial)
```

```{r}
factorial
```

Para las puntuaciones

```{r}
factorial$scores
```

Podemos definir las puntuaciones para los tres primeros factores como variables mediante la sintaxis siguiente:

```{r}
F1=factorial$scores[,1]
F2=factorial$scores[,2]
F3=factorial$scores[,3]
```

```{r}
library(car)
scatterplot(F2~F1, reg.line=FALSE)
```
