---
title: "ANALISIS FACTORIAL EN R"
format: pdf
editor: visual
---

## ANALIISIS FACTORIAL USANDO R-COMMANDER.

```{r}
library(Rcmdr)
```

```{r}
zonamad <- 
  readXL("C:/Users/Usuario/Desktop/respaldo/Desktop/PAQUETE R/PRACTICAS_S13/zonasmad.xlsx",
   rownames=FALSE, header=TRUE, na="", sheet="zonasmad", 
  stringsAsFactors=TRUE)
```

```{r}
local({
  .FA <- factanal(~anal+nes+ocu+ocuin+ocuser+p10+p14+p65+pd+pt+tec+tm, factors=3, rotation="varimax", scores="Bartlett", data=zonamad)
  print(.FA)
  zonamad <<- within(zonamad, {
    F3 <- .FA$scores[,3]
    F2 <- .FA$scores[,2]
    F1 <- .FA$scores[,1]
  })
})
```

En la salida se observa la matriz factorial, los valores propios asociados a cada factor (SS loadings), la proporción de varianza explicada por cada factor y la proporción acumulada (entre los tres factores se explica el 86,6% de la variabilidad de los datos). La reducción es bastante buena.

Las puntuaciones de los factores se sitúan como variables adicionales en la parte derecha del conjunto de datos (F1, F2, ...).
