---
title: "COMPONENTES PRINCIPALES A TRAVES DE COMANDOS"
author: "Nelson de Jesus Magaña Godinez"
format: pdf
editor: visual
---

```{r}
library(readxl)
zonasmad <- read_excel("zonasmad.xlsx")
View(zonasmad)
```

El comando princomp permite realizar análisis en componentes principales mediante la siguiente sintaxis:

princomp{"V1+V2+ ... +Vn, cor=TRUE, scores=TRUE, data=Conjunto de datos)

las variables vl, v2, ..., vn son las variables a reducir, cor=TRUE permite obtener la matriz de correlaciones entre componentes y variables (matriz factorial), seores= TRUE permite calcular las puntuaciones de las componentes y data=Conjunto de datos permite declarar el conjunto de datos que contiene las variables.

En nuestro ejemplo anterior la sintaxis vía comandos sería la siguiente:

```{r}
componentes = princomp(~ anal + nes + ocu + ocuin + ocuser + p10 + p14
  + p65 + pd + pt + tec + tm, cor=TRUE, 
  scores=TRUE, data = zonasmad)
```

```{r}
summary(componentes)
```

Para ver las puntuaciones utilizamos la sintaxis siguiente:

```{r}
componentes$scores
```

Para ver la matriz factorial utilizamos la siguiente sintaxis:

```{r}
print(unclass(loadings(componentes)))
```

Para aislar las puntuaciones de las tres primeras componentes usamos la sintaxis

siguiente:

```{r}
COMP1=componentes$scores[,1]
COMP2=componentes$scores[,2]
COMP3=componentes$scores[,3]
```

Ahora ya podemos representar las puntuaciones de la primera componente contra las puntuaciones de la segunda.

```{r}
v = c("Centro", "Arganzuela", "Retiro", "Salamanca", "Chamartin", "Tetuan", "Chamberi",
      "Fuencarral", "Moncloa", "Latina",
      "Carabanchel", "Villaverde", "Mediodia",
      "Vallecas", "Moratalaz", "Ciudad Lineal",
      "San Blas", "Hortaleza")
v=as.factor(v)
```

```{r,fig.height=5,fig.width=7}
library(car)
scatterplot(COMP1 ~ COMP2, reg.line = FALSE,
            smooth = FALSE, spread = FALSE,
            boxplots = FALSE, span = 0.5, 
            data = zonasmad,
            id.n = 18)
```
